臺灣臺中地方法院刑事判決　　　　　　 100年度訴字第1811號
公　訴　人　臺灣臺中地方法院檢察署檢察官
被　　　告　談乃嘉　33歲民.
上列被告因毒品危害防制條例案件，經檢察官提起公訴（100年
度毒偵字第1341號），被告於準備程序中就被訴事實為有罪之陳
述，受命法官於聽取當事人之意見後，由本院合議庭裁定由受命
法官獨任以簡式審判程序判決如下：
    主    文
談乃嘉施用第一級毒品，處有期徒刑柒月；又施用第二級毒品，
處有期徒刑伍月。應執行有期徒刑拾月。
    犯罪事實及理由
一、談乃嘉前有違反麻醉藥品管理條例案件前科，並曾於民國
    91年間因施用毒品案件，經依法院裁定送觀察、勒戒，經評
    定認無繼續施用毒品傾向後，於91年5月2日釋放，並經臺灣
    臺中地方法院檢察署檢察官以91年度毒偵字第1180號為不起
    訴處分確定。於96年間因施用第一級毒品案件，經依法院
    裁定送觀察、勒戒，經評定認有繼續施用毒品傾向，再依法
    院裁定送入戒治處所施以強制戒治，於98年2月16日執行完
    畢釋放，並經臺灣臺中地方法院檢察署檢察官以98年度戒毒
    偵字第44號為不起訴處分確定。於99年間因施用第一、二
    二級毒品案件，經法院判處有期徒刑6月及2月，應執行有期
    徒刑7月確定(現執行中)。詎猶不知悔改，復基於施用第一
    級毒品之犯意，於100年1月25日14時15分許(起訴書誤載為
    26分許)，在臺中市○○區○○街之樂普森電子遊藝場旁巷
    內，以將第一級毒品海洛因摻入香菸內再點火吸其煙氣之方
    式，施用第一級毒品海洛因1次。復另基於施用第二級毒品
    之犯意，於100年1月27日下午1、2時許(起訴書誤載為15時
    許)，在臺中市潭子區東寶巷37號，以將第二級毒品甲基安
    非他命置於其所有之玻璃球(未扣案)內燃燒產生燻煙，再吸
    食該燻煙之方式，施用第二級毒品甲基安非他命1次。嗣經
    警持本院核發之搜索票於100年1月27日17時許，至臺中市潭
    子區東寶巷37號實施搜索雖未為警查獲何證物，惟談乃嘉仍
    主動向警供出上開施用第一級毒品行為，而就施用第一級毒
    品部分向警自首並接受裁判。嗣經警採集其尿液送請中山醫
    學大學附設醫院檢驗科藥物檢測中心檢驗結果，除呈現海洛
    因代謝物之嗎啡、可待因陽性反應外，並檢出甲基安非他命
    代謝物之甲基安非他命、安非他命陽性反應，而查悉其上開
    施用第二級毒品行為。
二、案經臺中市政府警察局第二分局報告臺灣臺中地方法院檢察
    署檢察官偵查起訴。
    理  由
一、本件被告談乃嘉所犯係死刑、無期徒刑、最輕本刑為3年以
    上有期徒刑以外之罪，其於準備程序中就被訴事實為有罪之
    陳述，經告知被告簡式審判程序之旨，並聽取公訴人及被告
    之意見後，本院合議庭認為適宜而裁定由受命法官獨任進行
    簡式審判程序，合先敘明。
二、上揭犯罪事實，業據被告談乃嘉於警詢及偵審中坦承不諱，
    且被告於上揭時地為警查獲後，經警採集其尿液送驗結果，
    確呈現海洛因代謝物之嗎啡、可待因陽性反應，及呈甲基安
    非他命代謝物之甲基安非他命、安非他命陽性反應，有中山
    醫學大學附設醫院檢驗科藥物檢測中心出具之檢驗報告1份
    存卷可稽(見偵卷第21頁)，足認被告自白與事實相符，堪可
    採信。又被告於警詢中即供明伊施用第一級毒品之時間為10
    0年1月25日14時15分許(見偵卷第17頁)，嗣於偵查中即直承
    伊施用第二級毒品之時間為100年1月27日下午1、2時許(見
    偵卷第45頁)，是被告本案施用第一、二級毒品之時間應以
    其上開於警詢及偵查中所供較為正確，附此敘明。再被告前
    曾於91年間因施用毒品案件，經依法院裁定送觀察、勒戒
    ，經評定認無繼續施用毒品傾向後，於91年5月2日釋放，並
    經臺灣臺中地方法院檢察署檢察官以91年度毒偵字第1180號
    為不起訴處分確定。於96年間因施用第一級毒品案件，經
    依法院裁定送觀察、勒戒，經評定認有繼續施用毒品傾向，
    再依法院裁定送入戒治處所施以強制戒治，於98年2月16日
    執行完畢釋放，並經臺灣臺中地方法院檢察署檢察官以98
    年度戒毒偵字第44號為不起訴處分確定。於99年間因施用
    第一、二二級毒品案件，經法院判處有期徒刑6月及2月，應
    執行有期徒刑7月確定等節，有臺灣高等法院被告前案紀錄
    表1份在卷可憑。綜上所述，本案事證明確，被告犯行堪以
    認定。
三、核被告所為，係犯毒品危害防制條例第10條第1項之施用第
    一級毒品罪及同條例第10條第2項之施用第二級毒品罪。被
    告施用第一級毒品及施用第二級毒品前，持有第一級及第二
    級毒品之低度行為，應分別為其施用之高度行為所吸收，均
    不另論罪。被告所犯上開2罪間，犯意各別，行為互殊，應
    予分論併罰。按刑法第62條所謂發覺，固非以有偵查犯罪權
    之機關或人員確知其人犯罪無誤為必要，而於對其發生嫌疑
    時，即得謂為已發覺；但此項對犯人之嫌疑，仍須有確切之
    根據得為合理之可疑者，始足當之，若單純主觀上之懷疑，
    要不得謂已發生嫌疑（最高法院72年臺上字第641號判例意
    旨參照）。查，警察於上揭時地持本院核發之搜索票實施搜
    索結果並未查獲何證物，且當時警察僅知被告有施用毒品前
    科，惟被告仍主動向警供出上開施用第一級毒品行為等情，
    業據證人即警察蔡清鋒於審理中結證在卷，並經本院調閱本
    院100年度聲搜字第365號卷核閱無訛，則警察上開懷疑核尚
    屬單純主觀上之懷疑，尚不得謂已發生嫌疑，是被告既於警
    察查悉其上開施用第一級毒品犯行前，即主動向警供出該施
    用第一級毒品犯行，並接受裁判，則被告本案施用第一級毒
    品犯行部分即符合自首規定，爰依刑法第62條前段規定減輕
    其刑。爰審酌被告有違反麻醉藥品管理條例案件前科，有臺
    灣高等法院被告前案紀錄表1份在卷可稽，且曾因施用毒品
    案件接受2次觀察勒戒及1次強制戒治處分，並曾經法院判處
    罪刑確定在案，竟無視於毒品對於自身健康之戕害及國家對
    於杜絕毒品犯罪之禁令，猶施用毒品不輟，再為本案犯行；
    被告吸毒係戕害自己身心之行為及被告犯罪後尚能坦承施用
    第一、二級毒品犯行之態度等一切情狀，就其所犯上述2罪
    分別量處如主文所示之刑，並定其應執行之刑。
據上論斷，應依刑事訴訟法第273條之1第1項、第299條第1項前
段，毒品危害防制條例第10條第1項、第2項、第23條第2項，刑
法第11條前段、第62條前段、第51條第5款，判決如主文。
中    華    民    國   100    年    7     月    29    日
                  刑事第十一庭  法  官  江奇峰
以上正本證明與原本無異。
如不服本判決應於收受判決後10日內向本院提出上訴書狀，並應
敘述具體理由；其未敘述上訴理由者，應於上訴期間屆滿後20日
內向本院補提理由書（均須按他造當事人之人數附繕本）「切勿
逕送上級法院」。
                                書記官  林素珍
中    華    民    國   100    年    7     月    29    日
附錄論罪科刑法條：
毒品危害防制條例第10條第1項、第2項：
施用第一級毒品者，處6個月以上5年以下有期徒刑。
施用第二級毒品者，處3年以下有期徒刑。